臺灣高等法院臺中分院刑事判決       100年度上訴字第2081號
上  訴  人
即  被  告  柯旻辰
上列上訴人即被告因違反毒品危害防制條例案件，不服臺灣臺中
地方法院100年度訴字第1917號中華民國100年9月1日第一審判決
（起訴案號：臺灣臺中地方法院檢察署100年度毒偵字第1255號
），提起上訴，本院判決如下：
    主  文
上訴駁回。
    理  由
一、依刑事訴訟法第350條、第361條、第362條、第367條規定，
    不服地方法院之第一審判決而上訴者，須提出上訴書狀，並
    應敘述具體理由，為上訴必備之程式；其所提出之書狀未敘
    述上訴理由，或僅曾以言詞陳述上訴理由者，均應於上訴期
    間屆滿後20日內補提理由書於第一審法院。第一審法院經形
    式審查，認逾期未補提上訴理由者，應定期間先命補正；逾
    期未補正者，為上訴不合法律上之程式，應以裁定駁回。倘
    已提出上訴理由，但所提非屬具體理由者，則由第二審法院
    以上訴不合法律上之程式，判決駁回。而所謂具體理由，必
    係依據卷內既有訴訟資料或提出新事證，指摘或表明第一審
    判決有何採證認事、用法或量刑等足以影響判決本旨之不當
    或違法，而構成應予撤銷之具體事由，始克當之（例如：依
    憑證據法則具體指出所採證據何以不具證據能力，或依憑卷
    證資料，明確指出所為證據證明力之判斷如何違背經驗、論
    理法則）；倘僅泛言原判決認定事實錯誤、違背法令、量刑
    失之過重或輕縱，而未依上揭意旨指出具體事由，或形式上
    雖已指出具體事由，然該事由縱使屬實，亦不足以認為原判
    決有何不當或違法者（例如：對不具有調查必要性之證據，
    法院未依聲請調查亦未說明理由，或援用證據不當，但除去
    該證據仍應為同一事實之認定），皆難謂係具體理由，俾與
    第二審上訴制度旨在請求第二審法院撤銷、變更第一審不當
    或違法之判決，以實現個案救濟之立法目的相契合，並節制
    濫行上訴（最高法院97年度台上字第892號判決要旨參照）
    。又理由是否具體，則屬第二審法院審查之範圍，不在命補
    正之列，亦即上訴書狀已記載理由，並有具體之敘述時，其
    上訴既屬合法，第二審法院固應就其理由之是否可取，為實
    體之審理及判斷；如認其上訴書狀雖記載理由，但並未具體
    敘述時，則無須再命補正，可逕認其上訴不合法，以判決駁
    回之（最高法院97年度台上字第4475號判決要旨參照）。
二、經查：本件上訴人即被告柯旻辰（下稱被告）不服臺灣臺中
    地方法院第一審判決而提起上訴，其上訴理由係以：被告犯
    後深知悔悟，坦承認錯，並且協助警方破獲兩起上游毒販，
    其中一件有到警局寫檢舉筆錄，此可傳喚霧峰分局吉峰派出
    所副所長李坤忠即可證明，依窩裡反條款得減輕或免除其刑
    。是原判決過重，請從輕判決等語。經查：
  (一)原審判決認定之犯罪事實（即被告施用第1級毒品海洛因）
    ，業據被告坦承不諱，且被告為警所採集之尿液經送詮昕科
    技股份有限公司檢驗結果，呈嗎啡陽性反應，有該公司報告
    編號00000000號尿液檢驗報告及臺中市政府警察局霧峰分局
    委託鑑驗尿液代號與真實姓名對照表各1紙附卷可稽，是被
    告之自白核與事實相符，應堪採信。
  (二)又原審判決量刑業已審酌：「被告於92年間，因施用毒品、
    搶奪等案件，經軍事法院分別判處有期徒刑1年、8年，定應
    執行有期徒刑8年6月，於99 年4月8日假釋出監，被告於假
    釋期間施用第一級毒品，雖未構成累犯，惟被告前經觀察、
    勒戒程序及入監執行後，仍未能徹底戒絕毒品，再犯本件施
    用第一毒品犯行，足見其戒絕毒癮之意志不堅，未能體悟施
    用毒品對自己、家人造成之傷害及社會之負擔，惟念其犯後
    尚知坦承犯行，態度良好，及施用毒品乃戕害自身健康，尚
    未直接危害他人，反社會性不高等一切情狀，量處如主文所
    示之刑（即有期徒刑6月），以資懲儆」；復依毒品危害防
    制條例第10條1項規定：「施用第一級毒品者，處6月以上5
    年以下有期徒刑」。是原審就被告上開施用第一級毒品之犯
    行，量處有期徒刑6月，核無量刑過重之情形。
  (三)另被告於原審雖供稱其於霧峰分局有檢舉白文海販毒，其有
    供出毒品來源等語，嗣經原審函詢臺灣臺中地方法院檢察署
    轉請臺中市政府警察局霧峰分局查明結果為：本案顯難續查
    被告所指述之電話使用人涉有販賣毒品之事證等語，有臺灣
    臺中地方法院檢察署100年8月8日中檢輝芥100毒偵1255字第
    107742號函、臺中市政府警察局霧峰分局100年8月17日中市
    警霧分偵字第100022727號函及所檢附霧峰分局偵查隊偵查
    佐李爵宏之職務報告在卷可憑（見原審卷第20頁、第21頁、
    第26頁、第27頁）。再經本院依被告上開上訴意旨函請臺中
    市政府警察局霧峰分局查明結果為：被告確有向警方單位舉
    報涉嫌毒品案之嫌疑人，惟均無法查緝到案等語，此有該局
    100年10月26日中市警霧分偵字第1000029809號函及所檢附
    該分局吉峰派出所巡佐李坤忠之報告在卷可憑（見本院卷第
    18頁、第19頁）。是被告並無毒品危害防制條例第17條第1
    項供出毒品來源，因而查獲其他正犯或共犯者，減輕或免除
    其刑之適用，被告上開上訴意旨，並非可採。
  (四)本院依形式上觀察認原審判決認事用法並無違法或不當之處
    ，量刑亦屬妥適，被告復未依據卷內既有訴訟資料提出新事
    證，指摘或表明原審判決有何採證認事、用法或量刑等足以
    影響判決本旨之不當或違法，而構成應予撤銷之具體事由，
    自非屬得上訴第二審之具體理由。依上揭法律規定及判決意
    旨，被告提起之第二審上訴不合法律上程式，爰不經言詞辯
    論，判決駁回上訴。
據上論斷，應依刑事訴訟法第367條前段、第372條，判決如主文
。
中    華    民    國   100    年    10    月    31    日
            刑事第十二庭  審判長法  官  康  應  龍
                                法  官  張  靜  琪
                                法  官  王  國  棟
以上正本證明與原本無異。
如不服本判決應於收受送達後10日內向本院提出上訴書狀，其未
敘述上訴之理由者，並得於提起上訴後10日內向本院補提理由書
（均須按他造當事人之人數附繕本）「切勿逕送上級法院」。

                                書記官  廖  昭  容
中    華    民    國   100    年    10    月    31    日